【裁判字號】    89,易,1569
【裁判日期】    890616
【裁判案由】    恐嚇取財
【裁判全文】
臺灣高雄地方法院刑事判決                        八十九年度易字第一五六九號
    公  訴  人  臺灣高雄地方法院檢察署檢察官
    被      告  甲○○
右列被告因恐嚇取財案件，經檢察官提起公訴（八十九年度偵字第三九三七號），本
院判決如左：
    主    文
甲○○意圖為自己不法之所有，以恐嚇使人將本人之物交付未遂，累犯，處有期徒刑
柒月。
扣案之非屬管制刀械之小武士刀壹把沒收之。
    事    實
一、甲○○於民國八十六年間曾因竊盜案件，經本院判處有期徒刑十月確定，並於八
    十七年十一月二十六日執行完畢。甲○○仍不知悔改，復意圖為自己不法所有之
    犯意，接續三次，先於八十九年一月三十一日下午十一時許及同年二月一日凌晨
    一時許，持其所有之非屬管制刀械之小武士刀一把，前往高雄縣鳳山市○○路東
    巷七十五弄二十三號乙○○○、丙○○母女住處敲打大門，因丙○○不在家中，
    甲○○乃以兇惡之語氣向附近鄰居表示要向丙○○要新台幣（下同）六千元，如
    果要不到錢，要拿炸彈（起訴書誤載為手榴彈）炸靳女全家且那把刀就要找丙○○等語，並要鄰居轉告靳女一家人。丙○○經由鄰居之轉告而得知上情，致使丙○○心生畏懼而不敢回家居住。復於同年二月十日下午七時二十分許，甲○○接
    續前揭恐嚇取財之犯意，再度前往丙○○前開住處要錢（此次並未持刀械前往；
    起訴書誤載為持刀械前往），嗣經乙○○○報警而當場查獲甲○○，並於甲○○
    之住處取出前揭刀械一把。
二、案經高雄縣警察局鳳山分局報請臺灣高雄地方法院檢察署檢察官偵查起訴。
    理    由
一、訊據被告甲○○對於持其所有非屬管制刀械之小武士刀一把前往上開被害人乙○○○、丙○○母女住處敲打大門，因被害人不在家中，被告乃以兇惡之語氣向附
    近鄰居表示要向被害人丙○○要六千元，如果要不到錢，要拿炸彈炸被害人全家
    且那把刀就要找被害人丙○○，並要鄰居轉告被害人全家之事實供承不諱，核與
    被害人乙○○○、丙○○二人於警訊及偵審中之指述情節相符，並有上開刀械一
    把扣案可佐。被告雖辯稱係被害人丙○○在七十九年間向伊借六千元云云。然查
    ：被告並無指出具體事證足資證明被害人丙○○有向伊借款之事實以供本院調查
    ；況衡諸常情，倘被害人丙○○確係於七十九年間有向被告借款六千元，被告何
    以於此長達十年之久期間內未曾對被害人丙○○有何催討借款之行為，反倒於十
    年之後以此非法之手段催討借款。從而，被告上開所辯應純屬空言設詞，顯不足
    採信，被告犯行洵堪認定。
二、被告意圖為自己不法之所有，著手於恐嚇取財行為之實施，惟因被害人乙○○○
    報警，當場查獲被告而未取得款項，核其所為係犯刑法第三百四十六條第三項、
    第一項之恐嚇取財未遂罪。被告所為既屬未遂，爰依刑法第二十六條前段之規定
    ，按既遂犯之刑度減輕其刑。又被告先後三次恐嚇取財之行為，係基於同一犯意
    下之接續行為，僅侵害一個法益，只論以一罪。另被告曾犯有如事實欄所述之竊
    盜案件，經本院判處有期徒刑十月確定，於八十七年十一月二十六日執行完畢，
    有臺灣高雄地方法院檢察署刑案資料查註紀錄表乙紙在卷可證，其於五年之內，
    再犯本件有期徒刑以上之罪，係屬累犯，應依刑法第四十七條之規定加重其刑。
    爰審酌被告之犯罪動機、目的、手段、品行、智識程度及犯罪後尚能部分坦承犯
    行等一切情狀，量處如主文所示之刑。至扣案之非屬管制刀械之小武士刀一把，
    為被告所有且係供犯罪所用之物，業經被告供承在卷，爰依刑法第三十八條第一
    項第二款之規定，併予宣告沒收。
據上論斷，應依刑事訴訟法第二百九十九條第一項前段，刑法第三百四十六條第三項
、第一項、第四十七條、第二十六條前段、第三十八條第一項第二款，罰金罰鍰提高
標準條例第一條前段，判決如主文。
本案經檢察官黃俊嘉到庭執行職務。
中    華    民    國      八十九      年      六      月      十六      日
                                臺灣高雄地方法院刑事第七庭
                                  審判長法  官  李  璧  君
                                        法  官  劉  傑  民
                                        法  官  蔡  正  雄
右正本證明與原本無異。
如不服本判決，應於判決送達後十日內，向本院提出上訴狀。
                                        書記官  許  雅  惠
中    華    民    國      八十九      年      六      月      十六      日
附錄本判決論罪之法條：
刑法第三百四十六條第一項、第三項：
意圖為自己或第三人不法之所有，以恐嚇使人將本人或第三人之物交付者，處六月以
上五年以下有期徒刑，得併科一千元以下罰金。
前二項之未遂犯，罰之。


司法院資訊處製作；財團法人民間司法改革基金會備份。
